【裁判字號】    93,訴,3235
【裁判日期】    950216
【裁判案由】    營利事業所得稅
【裁判全文】
臺北高等行政法院判決
                                     93年度訴字第03235號
                              .
原      告  遠東國際商業銀行股份有限公司
代  表  人  甲○○（董事長）
訴訟代理人  林宜信  會計師
            林瑞彬    律師
被      告  財政部臺北市國稅局
代  表  人  張盛和（局長）
訴訟代理人  乙○○
上列當事人間因營利事業所得稅事件，原告不服財政部中華民國
93年7月30日台財訴字第09300301970號訴願決定（案號：第
00000000號），提起行政訴訟。本院判決如下：
    主  文
原告之訴駁回。
訴訟費用由原告負擔。
    事  實
一、事實概要：原告民國（下同）90年度營利事業所得稅結算申
    報，帳列債券利息收入扣繳憑單及股利憑單金額新台幣（下
    同）201,754,600元，減除上期應收債券利息收入153,574,
    548元，加計本期應收債券利息收入231,690,862元，減除溢
    價攤銷40,053,949元，減除其他債券利息收入29,054,241元
    ，加計其他債券利息收入216,829,671元，申報本期債券利
    息收入427,592,395元。被告初查否准溢價攤銷40,053,949
    元自債券利息收入項下減除，核定本期債券利息收入467,
    646,344元，調增本期營業收入40,053,949元；又申報尚未
    抵繳之扣繳稅額28,964,691元，被告初查以其中屬前手息扣
    繳稅款計8,835,201元，否准抵繳，轉列為債券成本，自本
    期營業收入項下減除，核定尚未抵繳之扣繳稅額為20,129,
    490元，證券交易所得額為539,890,795元。原告不服，申請
    復查，經被告以93年4月20日財北國稅法字第0930221459號
    復查決定，追認尚未抵繳之扣繳稅額5,742,881元，相對調
    增營業收入5,742,881元暨證券交易所得5,742,881元，其餘
    復查駁回。變更核定尚未抵繳之扣繳稅額為25,872,371元，
    全年所得額為408,600,459元、證券交易所得額為545,633,
    676元，課稅所得額仍為虧損268,041,464元。原告對被告否
    准溢價攤銷40,053,949元自債券利息收入項下減除，駁回復
    查部分，仍未甘服，提起訴願，遭決定駁回，遂向本院提起
    行政訴訟。
二、兩造聲明：
  (一)原告聲明：
    1.訴願決定及原處分關於否准溢價攤銷40,053,949元部分均
      撤銷。
    2.訴訟費用由被告負擔。
  (二)被告聲明：
    1.駁回原告之訴。
    2.訴訟費用由原告負擔。
三、兩造之爭點：
  原告主張被告否准系爭溢價攤銷數額自債券利息收入項下減除
  ，顯然違反實質課稅、量能課稅等原則，是否可採？
  (一)原告主張：
    1.債券投資折、溢價之稅務會計處理，本於所得稅法及相關
      法令並無相關規定，原告應按財務會計處理準則原則申報
      債券利息始能符合所得稅法量能課稅原則：
      按「會計基礎，凡屬公司組織者，應採用權責發生制。」
      為所得稅法第22條第1項前段之規定，而所謂「權責基礎
      」，依商業會計法第10條第2項之規定：「所謂權責發生
      制，係指收益於確定應收時，費用於確定應付時，即行入
      帳。決算時收益及費用，並按其應歸屬年度作調整分錄。
      」當長期債券投資之市場利率不等於票面利率時（即購進
      成本不等於面值），公司續後評價應按財務會計準則公報
      第21號第26條規定攤銷溢、折價：「長期投資之轉換公司
      債，不論是否附有溢價賣回條款，均應按面額調整未攤銷
      溢折價評價。未攤銷溢折價應按合理而有系統之方法於購
      買日至到期日間攤銷，作為利息收入之調整。」財務會計
      準則公報第26號第22 條亦同斯旨：「長期投資公司債之
      評價，應按面額調整未攤銷溢折價評價。未攤銷溢折價應
      於購買日至到期日間按利息法攤銷，作為利息收入之調整
      ，但如按直線法攤銷結果差異不大時，亦得採用直線法。
      」依前述財務會計處理準則規定投資債券產生之折、溢價
      需於領息期間攤銷之作法，除於財務報表上能忠實表達企
      業投資債券之損益情況及債券價值外，公司辦理營利事業
      所得稅結算申報時，本於營利事業所得稅查核準則（下稱
      查核準則）第2條第2項明定：「營利事業之會計事項，應
      參照商業會計法及財務會計準則公報等據實記載，產生其
      財務報表。至辦理所得稅結算申報或核課所得稅時，其帳
      載事項與所得稅法、所得稅法施行細則、促進產業升級條
      例、促進產業升級條例施行細則、中小企業發展條例、本
      準則暨有關法令之規定未符者，均應於申報書內自行調整
      之。」換言之，就稅捐申報之會計事項，除前開法條及行
      政命令之強行規定應據以調整外，其餘均應依商業會計法
      及財務會計準則公報之規定辦理，故財政部之解釋函令如
      與商業會計法及財務會計準則公報不符者，除非以前揭所
      得稅法等法令有不同規定為依據，絕不能逕採為稅捐申報
      或核定之依據。故原告依此會計處理方式，確為唯一合法
      且符合量能課稅原則之作法。依前段關於債券市場經驗法
      則所述，如市場利率高於債券票面利率，營利事業購買債
      券所支付之價格必低於該債券之票面金額，但其於到期日
      卻可取回較投資成本為高之本金（票面金額），此差異金
      額之性質並非類似證券交易所得之風險利得，實質上係屬
      債券投資之部分預定利息利得，即債券持有人於債券到期
      日取得高於買價之部分（債券面額減買價，即折價總額）
      作為領息時票面利率低於市場利率之補貼。因此此差異金
      額並非投資債券之資本利得，而應作為每期認列利息收入
      之加項（此即折價攤銷）。就營利事業持有此張債券期間
      之損益計算而言，如證券交易所得要課徵所得稅，其會計
      處理是否作折價攤銷對稅負並無影響，但在目前證券交易
      所得免徵所得稅（所得稅法第4條之1）的情況下，營利事
      業未作折價攤銷將使其免稅證券交易所得增加，並減少其
      應稅之利息收入，而使國家稅收短少。反之，在市場利率
      低於債券票面利率之情形，營利事業購買債券之成本將較
      其於到期日可領回之本金要高（即溢價買入），此溢價如
      不於每次領息日作攤銷（作為利息收入之減項），在目前
      證券交易所得免稅的情形下，營利事業等於需於所得稅結
      算申報時認列一個於購買時即同時發生之證券交易損失，
      並認列超過營利事業所預期會收到之利息，而使其稅負加
      重，違反量能課稅原則，亦違反經驗法則（營利事業不可
      能於事先知道投資將產生損失，還進行投資）。
    2.原告之債券投資申報方式符合利息收入之算於商業上之一
      般經驗法則：
      依會計理論，債券公平市價之計算方式為：即為每期領取
      之票面利息按市場利率折現之年金現值加上債券面值之依
      市場利率折現之複利現值。茲舉例如下：假設一投資人欲
      於市場利率（假設此為銀行存款利率）為百分之8之時進
      行投資（假設未來利率波動之預期不影響其投資決策），
      如果市場上僅有3種債券可供選擇：票面金額均為1百萬元
      、但票面利率分別為百分之10、百分之8及百分之6之債券
      （以下分別簡稱為甲債券、乙債券、丙債券）。就甲債券
      ，投資人願意付出較票面金額1百萬元為高之125萬元以購
      買之，此乃因甲債券之投資報酬率較高之故，倘若甲債券
      之價格高於125萬元，則債券投資人辦理銀行存款之資金
      報酬率較投資債券高，債券投資人將不會投資債券；至於
      乙債券，投資人僅願意以票面金額1百萬之價格購買之，
      此乃因乙債券之投資報酬率與市場存款利率相同，如乙債
      券之價格高於1百萬元，則投資人將會把資金存入投資報
      酬率較高之銀行；就丙債券而言，投資人僅願意以75萬元
      之價格購買，如債券價格高於75萬元，則投資人亦會把資
      金存入投資報酬率較高之銀行。就甲債券而言，投資人以
      125萬元之價格購買一張到期時僅能領回1百萬元之債券，
      依商業經驗法則及前揭分析可知，此必是因投資人其他部
      分之投資報酬能使其於到期日時不致遭受25萬元之損失，
      亦即投資人持有甲債券每期兌領之利息10萬元中（票面金
      額1百萬元乘以票面利率百分之10），有部分是回收投資
      本金高於到期兌領面值之部分（即溢價總額25萬元），應
      自利息收入中減除，而非10萬元全屬利息收入（為簡化計
      算起見，此處所舉之例均不考慮複利因素對債券價格及折
      、溢價造成之影響），此種認知方符合商業上一般經驗法
      則，財務會計對長期債券投資溢、折價攤銷即本於此種商
      業經驗法則而訂定。就丙債券而言，投資人以75萬元之價
      格購買一張到期時能領回1百萬元之債券，依前揭說明可
      知，此折價並非投資人擬賺取之資本利得，此差額之25萬
      元係因補償投資人每期兌領較少利息之故，投資人持有丙
      債券每期兌領利息6萬元（票面金額1百萬元乘以票面利率
      百分之6），惟其認列之利息收入尚需將折價25萬元依財
      務會計原則攤銷，作為每期利息收入之加項。是以，投資
      不同票面利率之債券，基於商業交易實質投資人仍應產生
      相同實質報酬率，即認列利息收入據以申報課稅之基礎。
    3.原處分（否准原告將債券溢價攤銷列為利息收入減項）違
      反之法令及其理由：
        財政部75年7月16日台財稅字第7541416號函（下稱財政
        部75年函釋）對營利事業債券利息收入之計算顯未慮及
        本件之折溢價攤銷問題，最高行政法院前手息案件判決
        已認該函未具實質課稅精神；且依該函文義，亦非認該
        函為強制規定，故被告無逕依該函為核定稅捐之權：
        查「營利事業或個人買賣國內發行之公債、公司債及金
        融債券，買受人若為營利事業，可由該事業按債券持有
        期間，依債券之面值及利率計算『利息收入』，如其係
        於兩付息日間購入債券並於取息前出售者，則以售價減
        除其購進該債券之價格及依上述計算之利息收入後之餘
        額作為其證券交易損益。買受人若為個人，因個人一般
        多未設設帳，應一律以其兌領之利息金額併入其當期綜
        合所得稅課徵。」為財政部75年函釋之規定，亦為被告
        否准原告於利息收入項下扣除債券溢價攤銷之主要法令
        依據。查該財政部75年函釋係接受營利事業陳情，認在
        債券買賣時，須按財政部64年9月4日台財稅第36440號
        函釋（下稱財政部64年函釋）以最後持票人為納稅義務
        人就全部利息一次扣繳所得稅之情形下，不應悖於其僅
        持有部分期間之事實申報全期利息收入，財政部因而接
        受業者之意見認以持有期間計算利息收入即可，因此財
        政部75年函釋之重點在於釐清利息收入之計算參數中之
        其中一項：「持有期間」，而非在討論利息收入之其他
        參數：「債券價值」或「債券利率」，因此被告於財政
        部75年函釋公佈十餘年後，忽開始依財政部75年函釋之
        部分文字逕為引用，而未慮及75年函釋規範目的及對象
        ，顯有違誤。再查所得稅法、所得稅法施行細則、查核
        準則等相關法令對買賣債券如發生買賣價格與票面金額
        不同時應如何攤計利息收入與證券交易所得並無任何規
        定，依前揭說明，自應以商業會計法及財務會計準則公
        報為依據，且財政部75年函釋就營利事業認列債券利息
        收入係規定「『可』由該事業按債券持有期間，依債券
        之面值及利率計算利息收入」，而非「『應』由…」，
        由此可知該函釋僅係賦予納稅義務人可選擇採簡便方式
        逕依面值計算債券利息收入之權利，並非強制納稅義務
        人不得依前揭財務會計原則為稅捐申報。次查該函釋所
        謂「依債券之面值及利率計算利息收入」，並未明示應
        如何計算，即該函釋並未排斥在計算利息收入時，找到
        債券面值及利率後再依財務會計準則公報作折溢價攤銷
        之作法。至訴願決定理由引所得稅法第62條第2項之規
        定，查該條項係規定長期投資於到期年度其債權超過「
        現價」部分之差額於到期年度應如何申報之問題，（於
        債券之情形即為到期日兌領之本金與該日帳載之「現價
        」差額─而依同條第1項之規定，一般普通債券於到期
        日之帳載「現價」與兌領本金應為相等），並非規定債
        券持有期間之「利息」應如何計算之問題（即對債券之
        「利息」應如何定義並不能自該條得出結論），是以所
        得稅法第62條第2項並不能擴張解釋為債券持有期間不
        得攤銷溢折價之規定，且被告既已引用該項規定敘明「
        前項債權於到期收回時，其超過現價之『利息』部分，
        應列為收回年度之收益」，表示被告已承認債券投資之
        折溢價係為債權投資利息之一部分，自非被告所稱之免
        稅「證券交易所得」。另依商業經驗，出售之損益應指
        債券出售之價格與其債券帳列金額與未攤銷折溢價金額
        合計數之差異而言，即，如投資人以110萬元溢價購入
        面額100元之債券，並已攤銷溢價2萬元，投資人再以
        109萬元之價格出售該債券，其停徵證券交易所得稅之
        有價證券買賣利得為1萬元，依前述債券公平價值之計
        算公式，假設其他條件均不變之情形下，該債券之公平
        價值應僅108萬元，但持有人以109萬元出售產生1萬元
        之債券出售利益，符合商業市場之經驗法則。且假若債
        券持有人將債券持有至到期日，折溢價全部攤銷完畢，
        則本質上應無有價證券出售損益可言（既無出售債券，
        何來出售債券損益）。惟如依被告之主張，債券持有人
        溢價或折價購入債券後，卻依票面利率計算債券利息收
        入，則債券持有人未出售而持有至到期日兌領票面金額
        與原購買成本間將會自動產生買賣損益，實不符論理法
        則。再者，依債券前手息案件最高行政法院91年度判字
        第1482號判決或其後隨之宣判之高等行政法院判決，重
        申營利事業從事債券附買回交易應考量交易實質，採用
        「融資說」按市場利率計算利息認列收入，「則原告所
        得除按債券票面利率計算持有期間之利息收入外，如有
        因融資交易所賺取票面利率與約定利率間之利息差額，
        則應核實認列利息所得，予以課稅…」，亦即，最高行
        政法院認為營利事業從事債券附買回交易支付予交易對
        象之利息支出應採約定利率（即市場利率）認列，故前
        開法院確定判決針對前手息部分，主張被告不得割裂適
        用權利與義務相互關連之法令而判決被告應撤銷原處分
        。惟財政部75年函釋之規定債券按票面利率計算利息收
        入及支出，將債券溢價視為取得債券成本之一部分，已
        於前揭法院判決即質疑其合理性，本於實質課稅原則應
        改以市場利率觀點考量。是以，被告依上述判決意旨，
        認為營利事業申報債券利息收入未按市場利率計算，應
        予以調整增加課稅所得，因而就債券前手息扣繳稅款應
        得以扣繳應納稅額或退稅之成數，與各行業業者協談，
        依各行業取得利息收入相對利息成本之高低，而協談前
        項得扣抵應納稅額或退稅之成數核退之。反觀本件原告
        因意圖持有至到期日之長期債券投資，而將溢價攤銷列
        為債券利息收入減項，以反映出真實的市場利息收入之
        做法，卻遭被告依財政部75年函釋否准，被告一方面於
        核退營利事業債券前手息時，採用核實認列利息收入（
        即市場利率）之說法，另一方面於債券溢折價得否攤銷
        為利息收入之減加項時，卻又持財政部75年函釋票面利
        率之見解，被告僅為能增加課稅所得而就同一事項於不
        同案件採截然相對之處理，實有違平等原則。綜前所陳
        ，依原處分之核定方式，將使原告就同一筆債券持有至
        到期日之全部損益情形產生違反經驗法則之情況，即：
        原處分之核定方式係將原告溢價購入之債券自買入後持
        有至到期日之損益分成兩部分：一部分是證券交易損失
        ，另一部分則為利息收入，惟依前揭說明，營利事業購
        入債券持有至到期日，不論依債券交易之形式或實質觀
        之，原告並無出售債券之行為，按其持有期間及最後兌
        領本金之結算結果僅應產生利息收入，而不應有證券交
        易損益產生，但被告核定方式致原告雖無出售債券之實
        ，仍應認列債券交易損益，顯異於財政部75年函規定債
        券投資兩兌息日間出售之稅務處理方式，明顯違反一般
        經驗法則，亦違反所得稅法第22條第1項、第24條及前
        揭財務會計處理原則。
  (二)被告主張：
    1.原告本期帳列債券利息收入扣繳憑單及股利憑單金額201,
      754,600元，減除上期應收債券利息收入153,574,548元，
      加計本期應收債券利息收入231,690,862元，減除溢價攤
      銷40,053,949元，減除其他債券利息收入29,054,241元，
      加計其他債券利息收入216,829,671元，申報本期債券利
      息收入427,592,395元。被告初查依規定，否准溢價攤銷
      40,053,949元自債券利息收入項下減除，核定本期債券利
      息收入467,646,344元，調增本期營業收入40,053,949元
      。
    2.經查，依所得稅法第62條規定，債券投資於到期收回時，
      其超過現價之利息部分，應列為收回年度之收益；而現價
      之計算，其債權有利息者，按原利率計算。準此，每期利
      息收入，仍應按票面利率計算申報利息收入。次查一般公
      債、公司債、金融債券等因載有約定之利率，債券持有人
      依民法第69條、第70條規定，對於此項約定利息按權利存
      續期間之日數，取得其法定孳息，其約定之利率，不因債
      券讓售而有所變動。此項利息未獲支付前，如將債券讓售
      ，依同法第295條前段規定，推定其隨同原本移轉於受讓
      人，債券原持有人因而經由買賣價金取得是項利息收益。
      因此，債券之買賣，其買賣價格中實已包括兩部分，一為
      取得債券所支付之對價，另一為未屆付息日該債券法定利
      息請求權之讓與價金。惟由於買賣債券之交易所得停徵，
      「利息所得」與「證券交易所得」如未明確劃分，除將造
      成原持有人之法定利息收益，將誤為證券交易所得免稅外
      ，並將增加債券利息兌領人之利息所得，造成課稅錯誤。
      財政部乃以75年函釋，闡明營利事業應按債券持有期間，
      依債券之面值及利率計算之『利息收入』列報利息收入，
      其債券賣出時超過購進價格及利息收入後之餘額為證券交
      易損益，是系爭溢價攤銷為債券購進價格之一部分，乃屬
      債券成本，於計算證券交易所得時，自出售債券收入項下
      減除，是原告所訴核無足採，被告原核定，尚無違誤。
    理  由
一、按「長期投資之存款、放款、或債券，按其攤還期限計算現
    價為估價標準，現價之計算，其債權有利息者按原利率計算
    ，無利息者按當地銀錢業定期1年存款之平均利率計算之。
    前項債權於到期收回時，其超過現價之利息部分，應列為收
    回年度之收益。」為所得稅法第62條所明定。次按「營利事
    業或個人買賣國內發行之公債、公司債及金融債券，買受人
    若為營利事業，可由該事業按債券持有期間，依債券之面值
    及利率計算之『利息收入』，如其係於兩付息日間購入債券
    並於取息前出售者，則以售價減除其購進該債券之價格及依
    上述計算之利息收入後之餘額作為其證券交易損益。買受人
    若為個人，因個人一般多未設帳，應一律以其兌領之利息金
    額併入其當期綜合所得稅課徵。」為財政部75年7月16日台
    財稅第7541416號函所明釋。上開函釋，係財政部基於職權
    所為釋示，未逾越法律規定，自可適用。
二、本件原告90年度營利事業所得稅結算申報，帳列債券利息收
    入扣繳憑單及股利憑單金額201,754,600元，減除上期應收
    債券利息收入153,574, 548元，加計本期應收債券利息收入
    231,690,862元，減除溢價攤銷40,053,949元，減除其他債
    券利息收入29,054,241元，加計其他債券利息收入216,829,
    671元，申報本期債券利息收入427,592,395元。被告初查否
    准溢價攤銷40,053,949元自債券利息收入項下減除，核定本
    期債券利息收入467, 646,344元，調增本期營業收入40,053
    ,949元；又申報尚未抵繳之扣繳稅額28,964,691元，被告初
    查以其中屬前手息扣繳稅款計8,835,201元，否准抵繳，轉
    列為債券成本，自本期營業收入項下減除，核定尚未抵繳之
    扣繳稅額為20,129, 490元，證券交易所得額為539,890,795
    元。原告不服，申請復查結果，追認尚未抵繳之扣繳稅額5,
    742,881元，相對調增營業收入5,742,881元暨證券交易所得
    5,742,881元，其餘復查駁回。變更核定尚未抵繳之扣繳稅
    額為25,872,371元，全年所得額為408,600,459元、證券交
    易所得額為545,633, 676元，課稅所得額仍為虧損268,041,
    464元。原告對被告否准溢價攤銷40,053,949元自債券利息
    收入項下減除，駁回復查部分，仍未甘服，提起訴願，遭決
    定駁回，復起訴主張被告否准系爭溢價攤銷數額自債券利息
    收入項下減除，顯然違反實質課稅、量能課稅等原則，詳如
    其起訴狀事實欄所載理由等語。
三、查原告90年度營利事業所得稅結算，委任王小蕙會計師辦理
    查核簽證申報，係財政部列管電腦選案，經查本件系爭溢價
    債券，原告係採長期投資策略，為兩造所不爭執，而所謂「
    證券長、短期投資」者，其劃分，一般係以「證券持有之目
    的」為區別，系爭溢價債券既係長期投資之證券，自係以長
    期持有為目的，則其市價變動之損益自不可能在短期內實現
    ，其損益即難以短期浮動之市場價格予以正確評估，亦即短
    期證券市價之漲跌仍可能在往後年度降價或回升，屬「投資
    風險」之一部，故證券長期投資未實現之跌價損失，應列在
    資產負債表股東權益項下列為減項，因與損益表無關，而不
    得列在當年度（期）盈餘項下，故所得稅法第62條有關長期
    股權投資之估價，並無適用「成本與時價」孰低法規定之餘
    地，原告主張被告違反所得稅第62條第1項債券估價之規定
    ，容有誤會。
四、再者，長期債券投資於滿期時所支付之利息，係按票面之固
    定利率為之，原告於購入之初即已知悉，且投資損益之風險
    ，亦於擇定投資項目時即衡量在先，自無於購入債券之後，
    反而以短期證券視之，單獨將「債券利息收入」於各年度與
    市價比較評量，預作損益評估之理。是原告所稱應以各該年
    度投資市場利率即殖利率評價，以反映按實際市場利率計算
    之利息收入，而准列入利息收入減項始合稅法規定云云，既
    與證券長期投資之性質相悖，尚難採憑。
五、又有關「成本收益配合原則」，係指當某項收益已經在某一
    會計期間認列時，所有與該收益之產生有關的成本，均應在
    同一會計期間轉為費用，以便與收益配合而正確計算其損益
    者而言。本件原告既採長期債券投資，其在第一年支付現金
    買進債券之同時，係將債券帳列「資產項下」長期投資科目
    ，當無於購入後之第二年度帳列其他科目及另有相對應之成
    本產生之可能，其利息收入雖係因一定之約定利率所產生，
    惟並未因此再行支付現金，自無在債券持有期間內有所謂與
    成本配合之問題，且因證券長期投資「未實現跌價損失」，
    並不列入當期盈餘，對損益表並無影響，故無將債券割裂後
    單獨將債券利息收入部分計算損益之理；又自營利事業權責
    發生基礎制言，收益係營業活動之結果，費用則為營業活動
    所耗用之成本（付出的代價），原告所稱之系爭債券溢價差
    額乃與投資市場利率比較後之金額，究其本質係屬利息收入
    之一部分，即仍係屬收益，並非為獲致系爭利息收入所耗用
    之成本，自非權責發生基礎所遵循之收益原則及配合原則範
    疇，參以投資債券盈虧係以買入債券當時，與嗣後出售債券
    時之市場利率利差為斷，與票面利率並無關連，原告主張應
    予扣除系爭債券之溢價差額40,053,949元等語，殊無可取。
六、末查，原告主張應予扣除系爭債券溢價攤銷金額乙節，不僅
    欠缺依據，復違會計原理原則，已如上述，從而基於會計「
    一致性」原則之要求，被告否准系爭債券溢價攤銷之金額
    40,053,949元，自債券利息收入項下減除（參見原處分卷挑
    選科目查核報告第1、2頁），所為之核定處分並無違誤。訴
    願決定，予以維持，亦無不合，原告起訴意旨，非有理由，
    應予駁回。
七、本件事證已臻明確，兩造其餘主張及攻擊防禦方法，核與本
    判決心證及結果不生影響，無逐一論述必要，附此敘明
八、據上論結，本件原告之訴為無理由，爰依行政訴訟法第98條
    第3項前段，判決如主文。
中    華    民    國    95    年     2    月   16    日
                  第 一 庭 審 判 長    法  官  王立杰
                                       法  官  黃清光
                                       法  官  黃本仁
上為正本係照原本作成。
如不服本判決，應於送達後20日內，向本院提出上訴狀並表明上
訴理由，如於本判決宣示後送達前提起上訴者，應於判決送達後
20日內補提上訴理由書（須按他造人數附繕本）。
中    華    民    國    95    年     2    月   17   日
                                       書記官  徐子嵐


司法院資訊處製作；財團法人民間司法改革基金會備份。
